臺灣高等法院高雄分院刑事判決
111年度上訴字第1號
上  訴  人  
即  被  告  林漢章


選任辯護人  劉嘉裕律師(法扶律師)
上列上訴人因毒品危害防制條例等案件，不服臺灣橋頭地方法院
109年度訴字第133號，中華民國110年8月24日第一審判決（起訴
案號：臺灣橋頭地方檢察署108年度偵字第8158號、108年度偵字
第13319號），提起上訴，本院判決如下：
    主  文
原判決撤銷。
本件公訴不受理。
    理  由
一、公訴意旨略以：被告林漢章（下稱被告）前因施用毒品案件
    ，經法院判決應執行有期徒刑7 月確定，另因公共危險案件
    ，經法院判處有期徒刑5 月確定，於民國107 年6 月8 日執
    行完畢。詎其仍不知悔改，明知海洛因與安非他命分別為毒
    品危害防制條例第2 條第2 項第1、2 款所列之第一、二級
    毒品，安非他命同時為藥事法所稱之禁藥，未經許可，均不
    得擅自販賣及轉讓，竟分別於附表所示之時間、地點，以附
    表所示之行為方式、交易數量及價格，分別轉讓第二級毒品
    及販賣第一級毒品予附表所列之人。嗣警接獲檢舉後循線調
    查，並依本署檢察官指揮，而於108 年7 月23日17時10分分
    許，在其位於高雄市○○區○○路00○0 號住處拘提到案，並當
    場扣得第一級毒品海洛因殘渣袋1 個，而悉上情。因認被告
    涉犯毒品危害防制條例第4 條第1 項之販賣第一級毒品罪嫌
    、同條例第8 條第2 項轉讓第二級毒品及藥事法第83條第1 
    項之轉讓禁藥等罪嫌云云。
二、按被告死亡者，應諭知公訴不受理之判決，並得不經言詞辯
    論為之，刑事訴訟法第303條第5款、第307條定有明文。查
    本件被告因毒品危害防制條例等案件，經原審諭知附表主文
    欄所示之罪刑，被告不服原判決，於110年9月13日在法定期
    間內提起第二審上訴，繫屬於本院。惟被告於111年4月14日
    死亡，有臺灣橋頭地方檢察署相驗屍體證明書在卷可稽（見
    本院卷第269頁），原審未及審酌，自有未合，依上開說明
    ，應由本院將原判決予以撤銷改判，並不經言詞辯論，而諭
    知公訴不受理判決。
據上論結，應依刑事訴訟法第369第1項前段、第364條、第303條
第5款、第307條，判決如主文。
中　　華　　民　　國　　111 　年　　4 　　月　　20　　日
                  刑事第七庭    審判長法  官　李璧君
                                      法  官　葉文博
                                      法  官　石家禎
以上正本證明與原本無異。　　　　　　　　　　　　　　　　
如不服本判決，應於判決送達後20日內向本院提出上訴狀，其未
敘述理由者並應於提出上訴狀後20日內向本院補提理由書（應附
繕本）。
中　　華　　民　　國　　111 　年　　4 　　月　　20　　日
                                      書記官　楊馥華
附表：
編號 對象 時間 地點 販賣毒品之種類、數量 價格（新臺幣） 方式  1 陳英輝 108 年6 月15日16時許 高雄市大社區中里公園內 甲基安非他命若干（約可施用1 次，無證據證明淨重達10公克以上） 無償轉讓 陳英輝於左列時間、地點偶遇林漢章，林漢章將裝有左列毒品之玻璃球吸食器交予陳英輝施用1 次。  主文       林漢章犯藥事法第八十三條第一項轉讓禁藥罪，累犯，處有期徒刑伍月。      2 吳淑貞 108 年7 月2 日10時15分許（起訴書物繕為同日10時許） 高雄市○○區○○路000 號「青雲宮」附近某處 海洛因1 包（重量不詳，約可施用1次） 500 元 吳淑貞於108 年7 月2 日10時許，在左列地點偶遇林漢章，兩人談妥毒品交易事宜後，吳淑貞於原處等候，嗣林漢章於左列時間、地點，交付左列毒品予吳淑貞，並向吳淑貞收取左列價金。  主文       林漢章販賣第一級毒品，累犯，處有期徒刑拾伍年貳月。未扣案之犯罪所得新臺幣伍佰元沒收，於全部或一部不能沒收或不宜執行沒收時，追徵其價額。       3 孫清一 108 年7 月12日14時許 高雄市大社區中正路與大興街交岔路口 海洛因1 包（重量不詳，約可施用1 次） 500 元 林漢章以插用不詳門號SIM 卡之未扣案手機與孫清一聯繫毒品交易事宜後，林漢章即於左列時間、地點，交付左列毒品予孫清一，並向孫清一收取左列價金。  主文       林漢章販賣第一級毒品，累犯，處有期徒刑拾伍年貳月。未扣案之手機壹支（含不詳門號SIM 卡1 張）及犯罪所得新臺幣伍佰元均沒收，於全部或一部不能沒收或不宜執行沒收時，追徵其價額。      4 郭正鈞 108 年6 月29日17時許 林漢章位於高雄市○○區○○路00○0 號住處後方空地 海洛因1 包（重量不詳，約可施用1 次） 500 元 林漢章以插用不詳門號SIM 卡之未扣案手機與郭正鈞聯繫毒品交易事宜後，林漢章即於左列時間、地點，交付左列毒品予郭正鈞，並向郭正鈞收取左列價金。  主文       林漢章販賣第一級毒品，累犯，處有期徒刑拾伍年貳月。未扣案之手機壹支（含不詳門號SIM 卡1 張）及犯罪所得新臺幣伍佰元均沒收，於全部或一部不能沒收或不宜執行沒收時，追徵其價額。      5 郭正鈞 108 年7 月3 日17時許 林漢章位於高雄市○○區○○路00○0 號住處後方空地 海洛因1 包（重量不詳，約可施用1 次） 500 元 林漢章以插用不詳門號SIM 卡之未扣案手機與郭正鈞聯繫毒品交易事宜後，林漢章即於左列時間、地點，交付左列毒品予郭正鈞，並向郭正鈞收取左列價金。  主文       林漢章販賣第一級毒品，累犯，處有期徒刑拾伍年貳月。未扣案之手機壹支（含不詳門號SIM 卡1 張）及犯罪所得新臺幣伍佰元均沒收，於全部或一部不能沒收或不宜執行沒收時，追徵其價額。      6 郭正鈞 108 年7 月5 日17時許 林漢章位於高雄市○○區○○路00○0 號住處後方空地 海洛因1包（重量不詳，約可施用1次） 500 元 林漢章以插用不詳門號SIM 卡之未扣案手機與郭正鈞聯繫毒品交易事宜後，林漢章即於左列時間、地點，交付左列毒品予郭正鈞，並向郭正鈞收取左列價金。  主文       林漢章販賣第一級毒品，累犯，處有期徒刑拾伍年貳月。未扣案之手機壹支（含不詳門號SIM 卡1 張）及犯罪所得新臺幣伍佰元均沒收，於全部或一部不能沒收或不宜執行沒收時，追徵其價額。